# 企业分立

提问人：tingfengx 时间：2013-08-20 21:51:57
甲公司全资子公司乙拍了两块地，其中一块建写字楼，现在写字楼已建好，并取得房产证，乙公司计划将写字楼从乙分立出来单独设立公司丙（为避免契税与土地增值税）， 请教大家几个问题： 1 分立后的乙和丙的注册资本合计数，是不是必须与分立前乙公司资本相同？ 2 单位希望丙公司只接受写字楼的资产，相应的负债由乙承担，这样可行吗？如何操作？丙注册资本如何确定？乙的股东需要交企业所得税吗？

回答人：chenyiwei
1 、根据《关于做好公司合并分立登记支持企业兼并重组的意见》（工商企字[2011]226号）第二条第（五）项规定，“因分立而存续或者新设的公司，其注册资本、实收资本数额由分立决议或者决定约定，但分立后公司注册资本之和、实收资本之和不得高于分立前公司的注册资本、实收资本。” 2、如果没有债权人或者其他利益相关方对这一分立方案提出异议，则也可以操作，但要注意根据《公司法》的规定，分立后的两家公司对于分立前的原企业债务是要承担连带责任的。